# 购买债权问题

提问人：攀登的 蜗 牛 _ 时间：2022-02-21 17:27:50
A公司以 500 万元购买B银行持有的C公司 800 万不良债权，计入可供出售。次年A公司向法院申请对C强制执行，对C公司持有的房产进行拍卖，法院对其评估价为 1000 万，后挂网拍卖，一一流拍。 700 万挂网继续拍卖，A公司有其他安排，自己拍下，此时债权债务消失。请问：A公司应该怎么做账？借固定资产 700 ，贷可供出售 500 ，贷投资收益 200 合适，还是借固定资产 500 ，贷可供出售 500 合适？还是？

回答人：chenyiwei
由于连续多次流拍，最终债权人自己取得该抵押物，表明该抵押物的公允价值是远低于拍卖底价的。因此，A公司应在取得该房屋时对其合理评估公允价值，作为入账依据，但该金额不应高于对应债务本息之和，也不应高于最初取得该不良资产的成本。
参考：财政部会计司《企业会计准则实施问答（ 2021 年第二期）》：
问：债权人和债务人以资产清偿债务方式进行债务重组的，债权人初始确认受让非金融资产时，应以放弃债权的公允价值和可直接归属于受让资产的其他成本作为受让资产初始计量成本。
应当如何理解放弃债权公允价值与受让资产公允价值之间的关系？
答：如果债权人与债务人间的债务重组是在公平交易的市场环境中达成的交易，放弃债权的公允价值通常与受让资产的公允价值相等，且通常不高于放弃债权的账面余额。

提问人：攀登的 蜗 牛 _ 时间：2022-03-02 14:05:58
万分感谢陈版的解答，不好意思补充一下信息： 1 、A公司购买的C公司不良债权，购买的意图是获取超额收益的，购买债权的 500 万放到了可供出售。因为A公司是当地国企，能够获取信息差，该房产可能有拆迁计划，所以购买B银行的债权价额较低，当时购买债权的目的一：C公司房产拍卖掉获取收益，早日锁定收益（高价拍有人买的情况）；目的二：无人拍下，A拍下房产，等待后期房产拆迁获取收益； 2 、结果是，后期的确无人拍下该房产，A公司拍下等待拆迁，半年后，该房产列入拆迁计划，后期拆迁获得拆迁款 700 万元。犹豫点：如果该房产被别人 700万拍下，A公司放弃C公司 800 万债权，差额是 200 万应该是投资收益吧？只不过是A公司有信心房产值那么多钱，自己拍下来，不能按处置可供出售处理计入投资收益，要按债务重组以最初取得不良资产成本计固定资产，最终获得拆迁款，差额计入资产处置收益？

回答人：chenyiwei
2 、按债务重组以最初取得不良资产成本计固定资产，最终获得拆迁款，差额计入资产处置收益。

回答人：chenyiwei
1 、如果该房产被别人 700 万拍下，A公司放弃C公司 800 万债权，差额是 200 万应该是投资收益。